【裁判字號】    88,上易,3280
【裁判日期】    890126
【裁判案由】    傷害
【裁判全文】
臺灣高等法院臺中分院刑事判決              民國八十八年度上易字第三二八○號
    上  訴  人
    即  被  告  甲○○
右上訴人因傷害案件，不服臺灣台中地方法院中華民國八十八年十一月十八日第一審
判決（民國八十八年度易字第二九八八號，起訴案號：臺灣台中地方法院檢察署民國
八十八年度偵字第一八四九一號），提起上訴，本院判決如左：
    主      文
上訴駁回。
    事實及理由
一、本案經本院審理結果，認第一審法院依刑法第二百七十七條第一項、第四十二條
    第二項、罰金罰鍰提高標準條例第一條前段、第二條，判處上訴人即被告甲○○
    （以下簡稱被告）罰金伍仟元，並諭知如易服勞役以佰元折算壹日，其認事用
    法，核無違誤，量刑亦稱妥適，應予維持，並引用第一審判決書記載之事實、證
    據及理由（如附件）。
二、被告上訴意旨，仍執陳詞，否認犯罪，惟查原判決如何認定被告傷害，及指駁證
    人劉遵聖、王錦秀、尤玉龍所為之證言不足為有利於被告之證據，已於判決理由
    欄詳予說明，被告否認犯罪，顯無足取，其上訴為無理由，應予駁回。
三、據上論斷，應依刑事訴訟法第三百七十三條、第三百六十八條，判決如主文。
本案經檢察官乙○○到庭執行職務。
中      華      民      國     八十九     年      一      月   二十六   日
                                   臺灣高等法院臺中分院刑事第一庭
                                         審判長法  官  陳  嘉  雄
                                               法  官  龔  永  昆
                                               法  官  陳  登  源
右正本證明與原本無異。
不得上訴。
                                               書記官  林  桂  鳳
中      華      民      國     八十九     年      一      月   二十七   日
                                                                        Ｄ
臺灣臺中地方法院刑事判決                        八十八年度易字第二九八八號
    公  訴  人  臺灣臺中地方法院檢察署檢察官
    被      告  甲○○  女  三十二歲（民國○○○年○月○○日生）
                        籍設台中縣太平市○○路十號
  現居台中縣太平市○○路一二五之二號
                        身分證統一編號：Ｂ二二一一二一六七號
右列被告因傷害案件，經檢察官提起公訴（八十八年度偵字第一八四一九號），本院
判決如左：
    主  文
甲○○傷害人之身體，處罰金伍仟元，如易服勞役，以參佰元折算壹日。
    事  實
一、緣丙○○位於台中縣太平市○○路八八九號之店舖遭法院拍賣，由債權人甲○○
    之夫得標。於民國八十八年七月十九日十六時四十五分許，丙○○與甲○○因上
    開店舖內丙○○物品搬遷之事宜雙方起爭執，甲○○竟基於傷害人身體之故意，
    在上開店舖門前，持鐵管、鐵鎚等物毆打丙○○腰部、左上臂，並以手抓傷丙○
    ○左前臂，致丙○○受有左前臂抓傷五乘七公分、左上臂瘀傷二乘二公分及左腰
    壓痛合併蛋白尿和血尿之傷害。
二、案經被害人丙○○訴由台中縣警察局霧峰分局移送臺灣臺中地方法院檢察署檢察
    官偵查起訴。
    理  由
一、訊據被告甲○○矢口否認其有右揭傷害犯行。辯稱：當時伊僅與告訴人丙○○發
    生爭吵，伊並未毆打告訴人，本件是因告訴人積欠伊二百餘萬元，經伊聲請法院
    拍賣其夫之店舖，並由伊丈夫得標，以致告訴人懷恨在心，故意誣指伊為傷害行
    為云云。惟查，右揭傷害事實，業據告訴人丙○○於警偵訊及本院審理時指訴歷
    歷，且有告訴人於八十八年七月十九日案發當日至太平澄清醫院驗傷之診斷證明
    書一份在卷可稽，並經證人即案發當日至現場處理之警員黃銘志於本院審理時到
    庭證稱：伊到現場處理時，看到甲○○與丙○○在大聲爭吵，丙○○向伊說她有
    受傷，伊告訴她若受傷可以去驗傷再提出告訴等語；及經證人即到場處理之另位
    警員陳新發到庭證稱：伊當場在屋外處理，有聽到同事黃銘志在屋內跟現場之某
    人說「如被打應去驗傷，再幫其移送法院」。丙○○於案發當日晚上也有到派出
    所找伊，說她要告甲○○傷害，伊告訴她要拿出驗傷單，所以到隔天才作筆錄等
    語。衡情若被告未於前揭時地傷害告訴人，則告訴人焉有在現場即立刻向處理警
    員報告其受傷情形，並於案發當晚又到派出所表明欲對被告提出傷害告訴，致警
    員告知需去驗傷再為移送，是可認告訴人指述於前開時地遭被告毆打受傷乙節，
    尚非子虛。雖證人劉遵聖、王錦秀、尤玉龍於本院審理時均到庭證稱：被告當場
    並未毆打告訴人云云，但查證人劉遵聖於偵查時係供稱：伊當時要打掃，甲○○
    與丙○○吵起來，然因伊在屋後，他們二人在屋前，所以未見到打架情形等語；
    另證人尤玉龍於偵查中係陳稱：伊受僱在屋內打掃，聽到甲○○與丙○○大聲罵
    吵，因伊當時人在屋內，他們在屋外，所以未看到他們二人打架等語。由上可知
    證人劉遵聖、尤玉龍於偵查時均證稱渠二人當時分別在屋後及屋內打掃，被告與
    告訴人係在屋前，所以未目睹被告與告訴人是否有打架情形，惟前開二位證人於
    本院審理時卻一致供稱渠等當時均在現場，未見到被告有毆打告訴人之情形，可
    知該等證人前後所供已有不一，再參以證人王錦秀、劉遵聖分別係被告之姊姊及
    姊夫，證人尤玉龍為被告之受僱人，渠等供詞是否有勾串及迴護被告之嫌，尚不
    能無疑。另據證人即處理警員黃銘志到庭證稱：該屋長度很長，從屋外無法看到
    屋內等語，又觀之卷附現場之照片可知該屋放置有鐵櫃、木材及雜物等物品，影
    響視野所及，而證人劉遵聖、王錦秀、尤玉龍既稱渠等當時正在打掃房子，則渠
    等是否確能注意到被告與告訴人間之毆打情形，亦有可慮之處。是證人劉遵聖、
    王錦秀、尤玉龍於本院審理時之供詞，顯係迴護被告之詞，尚難採為有利於被告
    之證據。因此被告辯稱伊並未毆打告訴人云云，核屬事後諉卸之詞，不足採信，
    其傷害犯行洵堪認定。
二、核被告所為，係犯刑法第二百七十七條第一項之傷害罪。爰審酌被告無不良前科
    紀錄，素行尚佳，本件係因物品搬遷事宜而與告訴人爭執，一時失慮進而為傷害
    犯行，致罹刑章，其情可憫，惟其犯後猶飾詞圖卸，態度不佳，且被害人受傷程
    度不輕等一切情狀，量處如主文所示之刑，並諭知易服勞役之折算標準。
據上論斷，應依刑事訴訟法第二百九十九條第一項前段，刑法第二百七十七條第一項
、第四十二條第二項，罰金罰鍰提高標準條例第一條前段，第二條，判決如主文。
中      華      民      國    八十八    年    十一    月      十八      日
                                台灣台中地方法院刑事第六庭
                                        法  官  張  靜  琪
右正本證明與原本無異。
如不服本判決，應於送達後十日內向本院提出上訴狀(須附繕本)，上訴於台灣高等
法院台中分院。
                                        書記官
中      華      民      國    八十八    年    十一    月      十九      日
附錄本案論罪科刑法條全文
刑法第二百七十七條第一項
傷害人之身體或健康者，處三年以下有期徒刑、拘役或一千元以下罰金。


司法院資訊處製作；財團法人民間司法改革基金會備份。
